最高法院刑事判決　　　　　　　　　 110年度台上字第5358號
上　訴　人　賴延鑫



上列上訴人因違反毒品危害防制條例等罪案件，不服臺灣高等法
院中華民國110 年2月24日第二審判決（109年度上訴字第3846號
，起訴案號：臺灣桃園地方檢察署107 年度偵字第16206號、107
年度毒偵字第3963號），提起上訴，本院判決如下：
    主  文
上訴駁回。
    理  由
一、刑事訴訟法第377 條規定，上訴於第三審法院，非以判決違
    背法令為理由，不得為之。是提起第三審上訴，應以原判決
    違背法令為理由，係屬法定要件。如果上訴理由書狀並未依
    據卷內訴訟資料，具體指摘原判決不適用何種法則或如何適
    用不當，或所指摘原判決違法情事，顯與法律規定得為第三
    審上訴理由之違法情形，不相適合時，均應認其上訴為不合
    法律上之程式，予以駁回。本件原判決綜合卷內證據資料，
    認定上訴人賴延鑫有其事實欄所載販賣第二級毒品未遂之犯
    行明確，因而維持第一審關於此部分之科刑判決，駁回上訴
    人在第二審之上訴，已詳述其證據取捨及認定犯罪事實所憑
    之心證理由。
二、採證認事，係事實審法院之職權，其對證據證明力所為之判
    斷，如未違背證據法則、經驗法則與論理法則，復已敘述其
    憑以判斷之心證理由，即不能任意指為違法。又法院憑以認
    定犯罪事實之證據，並不悉以直接證據為限，即綜合各種直
    接、間接證據，本於推理作用，為其認定犯罪事實之基礎，
    並非法所不許。另補強證據乃為增強或擔保實質證據證明力
    ，而用以影響實質證據證明力程度之證據，是所補強者，非
    以事實之全部為必要，只須補強證據與證明主要事實存否之
    實質證據相互利用，綜合判斷，能保障實質證據之真實性，
    並非屬虛構，復無合理懷疑，即屬充分。原判決主要依憑證
    人楊貴光（購毒者）、洪晨鐘、陳皇佑（查獲警員）之證述
    、上訴人之部分供述，並卷附交通部民用航空局航空醫務中
    心鑑定書、楊貴光與上訴人之LINE通訊軟體（下稱LINE）對
    話紀錄翻拍照片、現場照片，扣案之甲基安非他命等為證，
    敘明楊貴光因涉犯販賣毒品案件經警查獲後，表示願意供出
    毒品來源，便以其使用之LINE向上訴人使用之「不求它人互
    助ω只求別互相疲勞」LINE帳號（下稱「不求它人」帳號）
    聯絡，詢問「菸」（甲基安非他命）、「1 台」（35公克）
    多少錢，上訴人回復新臺幣2萬4千元，雙方並約定交易時間
    、地點，嗣上訴人依約持甲基安非他命到達楊貴光住處樓下
    ，換證件後上樓進入楊貴光住處旋為警查獲，參酌上訴人所
    供其經濟狀況及前科紀錄，並販毒經查獲犯罪風險極大，及
    上訴人耗費時間、油錢將毒品送至楊貴光住處等情，上訴人
    販賣本件毒品予楊貴光顯有從中獲利之營利意圖；另上訴人
    及其原審辯護人所辯「不求它人」帳號係邱昱成使用，上訴
    人僅係依邱昱成之命代送物品給楊貴光，並不知其內有毒品
    云云，原判決亦以邱昱成於前案使用之多個LINE帳號，未見
    「不求它人」帳號名稱，上訴人復表明其並無加入邱昱成之
    LINE帳號，亦始終無法提供其所稱邱昱成與楊貴光之通訊軟
    體對話紀錄，佐以上訴人所供其於本案查獲前最後一次施用
    毒品之時間，上訴人於本件案發當日並未至邱昱成住處，況
    查獲警員陳皇佑亦證稱毒品係直接裝在透明夾鏈袋內等事證
    ，指駁上訴人及其原審辯護人之辯解均無可採。核其論斷，
    與證據法則、經驗法則及論理法則俱無違背，並無上訴理由
    所指原判決僅以楊貴光之指證為據即為論罪之情形。又上訴
    人於本件具有營利意圖部分，原判決已載敘相關間接事實，
    佐以經驗法則而為判斷，並非僅以經驗法則率予斷定，上訴
    人於原審所辯其不知所送物品為甲基安非他命云云如何之不
    可採，原判決亦已列明相關事證詳予指駁，此部分均無上訴
    理由所謂判決理由不備之違法。又原審審判程序最末，審判
    長詢問當事人、辯護人尚有無證據請求調查，上訴人及其原
    審辯護人均稱：「沒有」，原審因而認本件事證已明，自無
    庸贅行調查上訴人有無主動尋覓買家之事證，此部分核無上
    訴理由所稱應於審判期日調查之證據而未予調查或判決理由
    不備之違法。原判決再以楊貴光、洪晨鐘、陳皇佑等人之證
    述，及楊貴光與上訴人之LINE對話紀錄為據，說明上訴人於
    楊貴光詢問價錢時，本身即有販賣毒品之犯意而為直接回應
    ，並非警員設計楊貴光教唆上訴人販賣毒品，故本件屬誘捕
    偵查中之「提供機會型之誘捕偵查」，應論以販賣第二級毒
    品未遂罪等旨，要無上訴理由所稱原判決無限擴大誘捕偵查
    之情形，當亦無違法可指。是上訴理由顯係反覆爭執原審明
    確認定之事實，並未依據卷內整體資料而為具體指摘，自非
    適法之上訴第三審之理由。
三、綜合前述及其他上訴理由，上訴人均係置原判決所為明白論
    斷於不顧，仍持己見，再事爭執，任意指為違法，與法律規
    定得為上訴第三審理由之違法情形，不相適合，難謂已符合
    首揭法定之上訴要件，其此部分之上訴違背法律上之程式，
    應予以駁回。又刑事訴訟法第376條第1項各款所規定之案件
    ，經第二審判決者，除第二審法院係撤銷第一審法院所為無
    罪、免訴、不受理或管轄錯誤之判決，並諭知有罪之判決，
    被告或得為被告利益上訴之人得提起上訴外，其餘均不得上
    訴於第三審法院，此為該條項所明定。本件原判決認上訴人
    另犯毒品危害防制條例第10條第2 項施用第二級毒品罪部分
    ，犯行明確，核屬刑事訴訟法第376 條第1項第1款不得上訴
    於第三審法院之案件（第一、二審均為有罪判決），上訴人
    猶對此部分提起上訴，顯亦不合法，應併予駁回。
四、依刑事訴訟法第395條前段，作成本判決。
中    華    民    國   110    年    10    月    21    日
                  刑事第三庭審判長法  官  徐  昌  錦  
                                  法  官  周  政  達  
                                  法  官  林  海  祥  
                                  法  官  江  翠  萍  
                                  法  官  侯  廷  昌  
本件正本證明與原本無異
                                  書記官
中    華    民    國   110    年    10    月    28    日